【裁判字號】    90,小上,17
【裁判日期】    901211
【裁判案由】    侵權行為損害賠償
【裁判全文】
臺灣彰化地方法院民事裁定  九十年度小上字第一七號
    上  訴  人  甲○○○○○○.
    被上訴人    天威保全股份有限公司
    法定代理人  楊文山
右當事人間請求侵權行為損害賠償事件，上訴人對於中華民國九十年二月十五日本院
員林簡易庭九十年度員小字第一三號第一審判決提起上訴，本院裁定如左：
    主    文
上訴駁回。
第二審訟訴費用由上訴人負擔。
    理    由
一、按上訴狀內應記載上訴理由，表明原判決所違背法令及具體內容，並依訴訟資料
    可認為原判決有違背法令之具體事實，再當事人於第二審程序不得提出新攻擊或
    防禦方法，民事訴訟法第四百三十六條之二十五、第四百三十六條之二十八前段
    分別定有明文。而民事訴訟法第四百六十八條及第四百六十九條第一款至第五款
    規定，於小額事件之上訴程序準用之，民事訴訟法第四百三十六條之三十二第二
    項亦定有明文。是當事人提起上訴，如依民事訴訟法第四百六十八條規定，以第
    一審小額訴訟之判決有不適用法規或適用法規不當為理由時，其上訴狀或理由書
    應有具體之指摘，並揭示該法條之條項或內容，若係成文法以外之法則，應揭示
    該法則之旨趣，倘為司法院之解釋或最高法院之判例，則應揭示該判解之字號或
    其內容；如以民事訴訟法第四百六十九條所列各款情形為理由時，其上訴狀或理
    由書，應揭示合於該條款之事實。上訴狀或理由書如未依此項方法表明，或其所
    表明者，顯與上開法條規定之情形不相合時，即難認為已對第一審小額訴訟判決
    之違背法令有具體之指摘，其上訴自難認為合法。
二、本件上訴人係以：(一)兩造簽訂保全服務契約書時，上訴人鑑於被上訴人公司信譽
    不佳，故於該契約書第二十五條明定：「若本契約未到期滿而甲方（即上訴人）
    提出解約，乙方（即被上訴人）不得提出法律訴訟。」，當事人之真意，即上訴
    人享有解約權，被上訴人不得在契約屆滿前為任何請求。(二)被上訴人公司業務人
    員陳正隆前來招攬業務時，上訴人即言明：「保全公司之安裝、材料費用，不可
    向上訴人收取。」，此有該契約書第十七條明定：「本系統之設計、安裝所需‧
    ‧‧費用‧‧‧，其金額由甲、乙雙方按實際需要議定。」足參。又從該契約書
    第十七條後段：「‧‧‧或因甲方中途毀（解）約而致乙方拆除器材之費用參仟
    元，亦應由甲方負擔。」之約定遭刪除觀之，足見上訴人依法不需支付任何器材
    之安裝及拆除費用。(三)本院員林簡易庭與普通庭設址不一，原簡易庭開庭日期，
    上訴人到達本院後始發覺地址有誤，匆忙趕往員林簡易庭時業已遲誤云云，為其
    主要之上訴理由。惟查：上訴人所提之上開事由或為新攻擊防禦方法，或爭執原
    審認定之事實，或可歸責於上訴人自己之事由致遲誤言詞辯論期日，因皆未具體
    指摘原判決有何違背法令之情事，核與首揭規定不符；又本院審酌原審判決之理
    由，其認事用法，於法於理亦無違誤，依首揭說明，上訴人之上訴為不合法，應
    駁回其上訴。
三、依民事訴訟法第四百三十六條之三十二第二項、第四百四十四條第一項前段、第
    九十五條、第七十八條，裁定如主文。
中      華      民      國      九十    年     十二     月     十一     日
                                    臺灣彰化地方法院民事第三庭
~B審判長法官  何志通
~B法      官  林慧英
~B法      官  陳正禧
右正本係照原本作成。
本件不得抗告。
~B法院書記官  鄭秀鑾
中      華      民      國      九十    年     十二     月     十二     日


司法院資訊處製作；財團法人民間司法改革基金會備份。
